【裁判字號】    98,上訴,1066
【裁判日期】    980527
【裁判案由】    毒品危害防制條例
【裁判全文】
臺灣高等法院刑事判決                98年度上訴字第1066號
上  訴  人
即  被  告  甲○○
上列上訴人因毒品危害防制條例案件，不服臺灣板橋地方法院97
年度訴字第5363號，中華民國98年1月22日第一審判決（起訴案
號：臺灣板橋地方法院檢察署97年度毒偵字第8759號），提起上
訴，本院判決如下：
    主  文
上訴駁回。
    理  由
一、按不服地方法院之第一審判決而上訴者，應向管轄第二審之
    高等法院為之。上訴書狀應敘述具體理由。上訴書狀未敘述
    上訴理由者，應於上訴期間屆滿後20日內補提理由書於原審
    法院，逾期未補提者，原審法院應定期間先命補正。第二審
    法院認為上訴書狀未敘述理由或上訴有第362條前段之情形
    者，應以判決駁回之。但其情形可以補正而未經原審法院命
    其補正者，審判長應定期間先命補正。刑事訴訟法第361條
    、第367條，分別定有明文。所謂不服第一審判決之具體理
    由，必係依據卷內既有訴訟資料或提出新事證，指摘或表明
    第一審判決有何採證認事、用法或量刑等足以影響判決本旨
    之不當或違法，而構成應予撤銷之具體事由，始克當之（例
    如：依憑證據法則具體指出所採證據何以不具證據能力，或
    依憑卷證資料，明確指出所為證據證明力之判斷如何違背經
    驗、論理法則）；倘僅泛言原判決認定事實錯誤、違背法令
    、量刑失之過重或輕縱，而未依上揭意旨指出具體事由，或
    形式上雖已指出具體事由，然該事由縱使屬實，亦不足以認
    為原判決有何不當或違法者（例如：對不具有調查必要性之
    證據，法院未依聲請調查亦未說明理由，或援用證據不當，
    但除去該證據仍應為同一事實之認定），皆難謂係具體理由
    ，俾與第二審上訴制度旨在請求第二審法院撤銷、變更第一
    審不當或違法之判決，以實現個案救濟之立法目的相契合，
    並節制濫行上訴（最高法院97年度臺上字第892號判決參照
    ）。是以上訴人之上訴書狀或補提之上訴理由書，雖有敘述
    上訴理由，惟並未具體敘述第一審判決有上述違法、不當情
    形，即與未敘述具體理由無異，其所為上訴，即不符合上訴
    之法定要件。
二、本件被告不服原判決，提起上訴，上訴理由略以：被告於曾
    涉犯多起施用毒品案件（臺灣板橋地方法院97年度訴字第2
    479號、4659號），但法官量刑不同，被告難以適從。再被
    告係因身體常發生不明疼痛，因工作關係，無法即時就醫，
    始染毒癮。案發後已自行至中和市衛生所參與美沙酮治療中
    ，醫生評估須一年療程始能戒除，惟戒毒期間，被告屢遭警
    方盤查、搜索，被告亦非常配合，警方僅憑尿液檢驗結果或
    空袋、舊針筒即將被告移送，被告家中尚有老母、幼子暨精
    神障礙之兄長亟待被告照顧，請給予被告從輕、從新之機會
    云云。並提出中和市衛生所證明卡、開刀診斷證明書、低收
    入戶證明、戶籍謄本、其兄留重和身心障礙手冊、轄區警員
    職務報告為證。經查：
  (一)原判決以被告於民國（下同）97年10月24日下午3時許，在
    臺北縣蘆洲市○○○道38號3樓住處內，以摻雜海洛因及甲
    基安非他命於玻璃球內加熱後吸食煙霧之方式，同時施用海
    洛因及甲基安非他命1次之事實，業經被告坦承在卷，並有
    檢驗報告、海洛因扣案可佐。核被告所為，係犯毒品危害防
    制條例第10條第1項之施用第一級毒品罪、同條第2項之施用
    第二級毒品罪。被告以一施用毒品行為，同時觸犯上開2罪
    ，為想像競合，應從一重之施用第一級毒品罪論處。被告為
    累犯，應依法加重其刑。爰審酌被告有多次施用毒品之犯罪
    紀錄、其犯罪動機、手段、生活狀況、國中畢業之智識程度
    、施用毒品係對自己身體之殘害，及其犯罪後坦承犯行之態
    度等一切情狀，量處有期徒刑1年，扣案海洛因沒收銷燬，
    上開海洛因外包裝袋沒收。
  (二)被告上訴所指之量刑不同部分，經查，被告於97年間因施用
    毒品，經臺灣板橋地方法院於97年8月13日以97年度訴字第
    247 9號，就其施用第一級毒品，判處有期徒刑7月、施用第
    二級毒品，判處有期徒刑5月，應執行有期徒刑10月；於97
    年12月12日以97年度訴字第4659號，就其施用第一級毒品，
    判處有期徒刑8月、施用第二級毒品，判處有期徒刑6月，應
    執行有期徒刑1年，有本院被告前科紀錄表在卷可稽。本件
    被告同時施用第一、二級毒品，原判決量處有期徒刑一年，
    參酌被告所指上開案件量刑，並無失出失入。再原判決已審
    酌被告之生活況、智識程度、犯後態度等一切情狀而為量刑
    ，經核並無違誤，所為量刑亦屬允當。雖被告已參加戒毒計
    畫，縱療程須一年，亦非可以施行戒毒中為詞，在一年內任
    意施用毒品而不違法。被告上訴並未具體指摘原判決於認事
    用法或量處刑罰，有何違法或不當，僅謂其在戒毒中、家人
    須其照顧云云，依上開說明，本件上訴顯不合法定程式應予
    駁回，並不經言詞辯論為之。
據上論斷，應依刑事訴訟法第367條前段、第372條，判決如主文
。
中    華    民    國    98    年    5    月    27    日
                  刑事第十六庭審判長法  官  溫耀源
                                    法  官  許增男
                                    法  官  王敏慧
以上正本證明與原本無異。
如不服本判決，應於收受送達後10日內向本院提出上訴書狀，其
未敘述上訴之理由者並得於提起上訴後10日內向本院補提理由書
（均須按他造當事人之人數附繕本）「切勿逕送上級法院」。
                                    書記官  丁淑蘭
中    華    民    國    98    年    5     月    27    日
附錄：本案論罪科刑法條全文
毒品危害防制條例第10條
施用第一級毒品者，處 6 月以上 5 年以下有期徒刑。
施用第二級毒品者，處3 年以下有期徒刑。


司法院資訊處製作；財團法人民間司法改革基金會備份。
